臺灣桃園地方法院刑事判決
111年度交簡上字第115號
上  訴  人  
即  被  告  廖泓瑜


上列上訴人即被告因過失傷害案件，不服本院民國111年2月16日
所為110年度壢交簡字第1989號第一審刑事簡易判決（聲請簡易
判決處刑案號：110年度偵字第25601號），提起上訴，本院管轄
之第二審合議庭判決如下：
    主      文
上訴駁回。
廖泓瑜緩刑貳年，並應向蔡宥翔給付如附表所示之損害賠償。
    事實及理由
一、本案經本院合議庭審理結果，認原審以上訴人即被告廖泓瑜
    犯刑法第284條前段過失傷害罪，處拘役18日，並諭知易科
    罰金之折算標準為以新臺幣1,000元折算1日，其認事用法及
    量刑均無不當，應予維持，並引用原審刑事簡易判決記載之
    事實、證據及理由（詳如附件所示），另補充證據：上訴人
    於本院準備程序中之供述及自白、本院和解筆錄（見本院交
    簡上字卷第35頁至第40頁）。
二、上訴人上訴意旨略以：上訴人前與告訴人蔡宥翔發生行車糾
    紛，當時我馬上報警處理，但造成雙方車損嚴重主因是告訴
    人車速過快；原與告訴人商議和解，但告訴人獅子大開口，
    如不賠償就要告我刑事，我因家裡屬低收入戶，父親洗腎、
    母親心臟開過兩次刀，付不出高額賠償，無法接受對方獅子
    大開口等語。復於本院準備程序中主張：本案已成立和解，
    故仍要上訴等語。
三、關於刑之量定及緩刑之宣告，係實體法上賦予法院得為自由
    裁量之事項，此等職權之行使，在求具體個案不同情節之妥
    適，倘法院於量刑時，已以行為人之責任為基礎，並斟酌刑
    法第57條各款所列情狀，而未逾越法定範圍，又無明顯濫權
    情形，即不得任意指為違法或不當。
四、原審對上訴人論處上開罪名，且依自首之規定減輕其刑，並
    就上訴人所為犯行之犯罪情節及量刑基礎，於判決理由中具
    體說明（詳如附件所示）而量處上開刑度，其認事用法皆無
    違誤，且已以行為人之責任為基礎，審酌刑法第57條各款所
    列情狀而為刑之量定，亦無明顯違法情事。上訴意旨固指稱
    告訴人車速過快，惟原審已憑卷內事證，認定告訴人於案發
    當時亦有未注意車前狀況並採取必要安全措施、超速行駛等
    情事，就本案車禍事故之發生屬與有過失，且於量刑時予以
    考量，自難以此認為原審之判斷有何不當之處。另上訴人於
    本院第二審程序中與告訴人達成和解，此有本院和解筆錄附
    卷為憑（見本院交簡上字卷第39頁至第40頁），原審雖未及
    審酌此情，然其刑度係在法定範圍內量處，所量處之刑與犯
    罪情節亦屬相當，尚無顯屬裁量濫用之情形。從而，上訴人
    執前詞提起上訴，為無理由，應予駁回。
五、上訴人未曾因故意犯罪受有期徒刑以上刑之宣告，此有臺灣
    高等法院被告前案紀錄表在卷可稽。上訴人之素行良好，且
    如前所述，已與告訴人達成和解，告訴人亦表明同意給予上
    訴人緩刑之宣告，足認上訴人經此偵審程序及刑之宣告，應
    能知所警惕，而無再犯之虞，本院認上開所宣告之刑以暫不
    執行為適當，是依刑法第74條第1項第1款之規定，併予宣告
    緩刑2年，以啟自新。惟為確保上訴人緩刑之宣告能收具體
    成效，並依刑法第74條第2項第3款規定，命上訴人應於緩刑
    期間內，履行上述其與告訴人達成和解之內容，即如附表所
    示之緩刑負擔條件。若上訴人不履行此負擔且情節重大，依
    刑法第75條之1第1項第4款規定，其緩刑之宣告仍得由檢察
    官向本院聲請撤銷，併此敘明。
六、上訴人經本院合法傳喚，無正當理由而未到庭，是依刑事訴
    訟法第455條之1第3項準用同法第371條之規定，不待其陳述
    ，逕為一造辯論判決。
據上論斷，應依刑事訴訟法第455條之1第1項、第3項、第368條
、第371條、第373條，判決如主文。
本案經檢察官楊挺宏聲請以簡易判決處刑，檢察官朱秀晴到庭執
行職務。
中　　華　　民　　國　　111 　年　　7 　　月　　28　　日
                  刑事第一庭　審判長法　官　鄭吉雄
                                    法  官  陳炫谷
                                    法  官  陳布衣
　　　　　　　　　　　　　　　　　　
以上正本證明與原本無異。
不得上訴。
　　　　　　　　　　　　　　　書記官　蔡昌霖
中　　華　　民　　國　　111 　年　　7 　　月　　28　　日
附表：
緩刑負擔條件（即本院111年6月9日和解筆錄內容） 廖泓瑜應給付蔡宥翔新臺幣3萬元，給付方式為： 自民國111年6月10起至111年8月10日止，按月於每月10日前匯款新臺幣1萬元至蔡宥翔指定之帳戶，至全部清償完畢為止。 
附件：
臺灣桃園地方法院刑事簡易判決     110年度壢交簡字第1989號
聲  請  人  臺灣桃園地方檢察署檢察官
被      告  廖泓瑜　男　（民國00年0月00日生）
　　　　　　　　　　身分證統一編號：Z000000000號
　　　　　　　　　　住○○市○鎮區○○街000號15樓
上列被告因過失傷害案件，經檢察官聲請簡易判決處刑（110 年
度偵字第25601號），本院判決如下：
    主  文
廖泓瑜因過失傷害人，處拘役拾捌日，如易科罰金以新台幣壹仟
元折算壹日。
    事實及理由
一、本案犯罪事實及證據並所犯法條，除更正及補充如下外，均
     引用檢察官聲請簡易判決處刑書（如附件）之記載。
二、車禍責任認定
　㈠經本院依職權勘驗路口監視器、在被告廖泓瑜及告訴人蔡宥
    翔後方之某自小客車(即勘驗畫面列印標識之A車)駕駛提供
    之行車紀錄器檔案，勘驗結果以「⑴路口監視器：①於路口監
    視器畫面時間109年11月15日（下同）18時07分12秒，被告
    所駕自小客車沿桃園市平鎮區和平路往中壢方向行駛，該車
    位於和平路與莒光路交岔路口之機車停等區，然跨行車道與
    邊線，其車身約1/3在邊線外。如勘驗畫面列印1-2。②於18
    時07分14-16秒，被告所駕自小客車已駛入和平路與莒光路
    之交岔路口，然並未向右轉入莒光路，仍亮左方向燈，往右
    偏行，向前駛越路口至遠端行人穿越道處，該車位於和平路
    邊線外。如勘驗畫面列印3-4。③於18時07分17秒，被告所駕
    自小客車自上開遠端行人穿越道之路邊向左迴轉(被告雖於
    警詢、檢事官詢問時稱其要左轉莒光路，然其已駛越上開路
    口，其之行為係屬迴轉而非左轉)，其於迴轉之際僅有減速
    但未停車觀察左側來車，此時告訴人所駕重型機車沿桃園市
    平鎮區和平路往中壢方向行駛，前輪即將駛至路口機車停等
    區，告訴人前方無任何車輛，其視線無礙，且被告所駕自小
    客車車身已呈約30-45度左斜，復有打左方向燈，左前葉子
    板處之角燈亦有亮起，然告訴人所駕重型機車仍以相當車速
    向前直行。如勘驗畫面列印5。④於18時07分17秒，告訴人所
    駕重型機車後輪駛越停止線而進入路口，然仍未煞車而仍以
    相當速度向前直行，被告所駕自小客車則續左迴轉，車身已
    呈約60度左斜，左前車頭占據和平路往中壢方向之車道之一
    半。如勘驗畫面列印6。⑤於18時07分18秒，告訴人所駕重型
    機車前輪即將駛至遠端行人穿越道，此時始開始煞車，而在
    遠端行人穿越道左迴轉之被告所駕自小客車車身已呈約80度
    左斜且占據全部車道。如勘驗畫面列印7。⑥於18時07分17秒
    ，告訴人所駕重型機車右前側與被告所駕自小客車左前側相
    互撞擊，撞擊後被告所駕自小客車劇烈搖晃。如勘驗畫面列
    印8。⑵在被告廖泓瑜及告訴人蔡宥翔後方之某自小客車(即
    勘驗畫面列印標識之A車)駕駛提供之行車紀錄器檔案：告訴
    人所駕重型機車超越A車(A車內有打方向燈之聲音，由上開
    監視器畫面可知該車欲右轉)，告訴人所駕重型機車此時位
    在上開路口雙白線後方第一條分向線，緊貼該分向線右側，
    告訴人所駕重型機車此時距已亮左方向燈而在上開遠端行人
    穿越道之路邊開始向左迴轉之被告所駕自小客車尚有至少40
    公尺，然被告仍以甚快之車速向前直行，直至駛越近端行人
    穿越道後始開始煞車。如勘驗畫面列印9-11。」有本院勘驗
    筆錄在卷可佐。
　㈡⑴由開勘驗可知，被告於左迴轉時並未看清左後方之來車，因
    而釀禍。按「汽車迴車前，應暫停並顯示左轉燈光或手勢，
    看清無來往車輛，並注意行人通過，始得迴轉。」道路交通
    安全規則第106 條第5 款定有明文，被告違反之，自有過失
    ，被告侵越告訴人行駛之車道，被告應負主要肇事責任。⑵
    告訴人於前方視線無礙之狀況下，其於超越A車後，已可注
    意到被告所駕自小客車之動態，此時其距被告所駕自小客車
    至少尚有40公尺，竟仍以相當車速前行，迄即將發生車禍始
    煞車，可見其未注意車前狀況並採取必要安全措施，又案發
    路段之速限為時速50公里，有道路交通事故調查報告表可稽
    ，告訴人於檢事官詢問時自承其車速為時速50幾快60公里，
    是已超速，再告訴人所駕重型機車右前側與被告所駕自小客
    車左前側相互撞擊，撞擊後被告所駕自小客車劇烈搖晃，依
    卷附車損照片，告訴人所駕重型機車右前側與被告所駕自小
    客車左前側之車損均屬嚴重，亦可證告訴人超速之事實。按
    「行車速度，依速限標誌或標線之規定，無速限標誌或標線
    者，應依下列規定：行車時速不得超過五十公里。…」、「
    汽車行駛時，駕駛人應注意車前狀況及兩車並行之間隔，並
    隨時採取必要之安全措施，…」道路交通安全規則第93條第1
    項第1款、第94條第3 項定有明文，告訴人違反之，而與有
    過失甚明，並應負次要肇事責任。
三、⑴被告犯後符合自首要件，有自首情形紀錄表可稽，應依法
    減輕其刑。⑵審酌被告之過失程度較告訴人與有過失之程度
    為重、告訴人之傷勢程度、被告犯後迄今尚未與告訴人達成
    和解以茲賠償等一切情狀，量處如主文所示之刑，並諭知易
    科罰金之折算標準。
四、據上論斷，應依刑事訴訟法第449條第1項前段、第3項、第4
    54條第2項，刑法第11條前段、第284條前段、第62條前段、
    第41條第1項前段，刑法施行法第1條之1第1項，逕以簡易判
    決處刑如主文。
五、如不服本判決，應於判決送達後20日内向本院提出上訴狀（
    應附繕本）。
中　　華　　民　　國　　111 　年　　2 　　月　　16　　日
                      交通法庭法　官　曾雨明
以上正本證明與原本無異。
如不服本判決，應於判決送達後20日內向本院提出上訴狀（應附
繕本）。
                              書記官  黃宜貞
中　　華　　民　　國　　111 　年　　2 　　月　　17　　日
附錄本案論罪科刑法條全文：
刑法第284條 (過失傷害罪）
因過失傷害人者，處1年以下有期徒刑、拘役或10萬元以下罰金
；致重傷者，處3年以下有期徒刑、拘役或30萬元以下罰金。
附件：
臺灣桃園地方檢察署檢察官聲請簡易判決處刑書
                                    110年度偵字第25601號
　　被　　　告　廖泓瑜　男　30歲（民國00年0月00日生）
　　　　　　　　　　　　住○○市○鎮區○○街000號15樓
　　　　　　　　　　　　國民身分證統一編號：Z000000000號
上列被告因過失傷害案件，業經偵查終結，認為宜聲請以簡易判
決處刑，茲將犯罪事實及證據並所犯法條分敘如下：
　　　　犯罪事實
一、廖泓瑜於民國109年11月15日晚間，駕駛車牌號碼0000-00號
    自用小客車，沿桃園市平鎮區和平路往中壢方向行駛，於當
    日晚間6時7分許，行經和平路與莒光路口，欲左轉駛入莒光
    路時，本應注意轉彎車應讓直行車先行，而依當時天候晴、
    夜間有照明、柏油路面乾燥無缺陷、無障礙物及視距良好等
    情，並無不能注意之情事，竟疏未注意及此，貿然行左轉彎
    ，適蔡宥翔騎乘車牌號碼000-0000號普通重型機車沿和平路
    同向後方直行駛至，亦疏未注意車前狀況且超速行駛，2車
    因而發生碰撞，致蔡宥翔人車倒地，並受有腹壁擦傷、右手
    擦傷、左膝擦傷、右髖挫傷及左足挫傷等傷害。
二、案經蔡宥翔訴由桃園市政府警察局平鎮分局報告偵辦。
　　　　證據並所犯法條
一、上揭犯罪事實，業據被告廖泓瑜坦承不諱，核與證人即告訴
    人蔡宥翔之證述情節相符，並有天成醫療社團法人天晟醫院
    診斷證明書、道路交通事故現場圖、道路交通事故調查報告
    表㈠㈡、道路交通事故初步分析研判表、現場及車損照片、監
    視器錄影畫面光碟暨截圖照片等在卷可稽。按轉彎車應讓直
    行車先行，道路交通安全規則第102條第1項第7款訂有明文
    ，被告駕駛自用小客車對於前揭規定自應注意遵守，卻未能
    確實注意致肇事，被告行為自有過失，且此過失與告訴人所
    受之傷害間，衡之社會一般通念，亦有相當因果關係，被告
    犯嫌堪以認定。
二、核被告所為，係犯刑法第284條前段之過失傷害罪嫌。
三、依刑事訴訟法第451條第1項聲請逕以簡易判決處刑。
　　此　致
臺灣桃園地方法院
中　　華　　民　　國　  110　　年　　8 　 月  　31  　日
　　　　　　　　　　　　　　　 檢 察 官　楊挺宏
本件證明與原本無異
中　　華　　民　　國　  110　　年　　9 　 月  　13  　日
　　　　　　　　　　　　　　　 書 記 官　李純慧